# Alexandre Maria da Conceição

Vila Constância - zona Sul - SP (11) 970150823

kalex365@yahoo.com.br

www.linkedin.com/in/alexandre-maria-38411414/

Técnico Eletrônico com ênfase em Telecomunicações com grande experiência em Telefonia Móvel e Fixa, execução de reparações e instalação de sistemas de Fibra Óptica e Rádio Enlace. Tenho interesse em trabalhar com Cloud: implantação, migração, redução de custos e aumento de desempenho. Atualmente estou em processo final para Certificação AWSCloud Practitioner.

### **Experiência Profissional**

#### Telium Telecomunicações.

Técnico de Redes - 03/2022 a 09/2022.

- Vistoria, Viabilidade de Infra-estrutura para implantação de Fibra Óptica do GEPON até cliente final (FTTX).
- Documentação da Rede GEPON via software (GeoGrid, GoogleMaps).
- Trabalho Híbrido (Home/Field).

#### Ability Telecomunicações.

Lider Instalador - 05/2018 a 12/2018.

- Implantação do Sistema 4g (operadora Claro).
- Instalação de Antenas e rádios em sites no Estado de SP.
- Gerenciamento de equipe.

#### Transit Telecom.

Técnico Cadista 1 (FTTH) - 06/2012 a 08/2014.

- Vistoria, Viabilidade de Infra-estrutura para implantação de Fibra Óptica do GEPON até cliente final (FTTX).
- Passagem de Fibra Óptica e fusão.
- Interconexão de Redes entre operadoras (vistoria e projeto).

### Habilidades Técnicas

Python • Cloud • Photohoshop • AutoCad • Geogrid • GoogleMaps • SDH/PDH • Windows • Linux

## Formação

Técnico Eletrônico (Telecomunicações).

ETC "Bento Quirino" de 02/2009 a 12/2009.

Técnico em Processamento de Dados.

ETC "Bento Quirino" de 02/1992 a 12/1994.

## **Cursos e Certificações**

- Fundamentos de AWS, Escola da Nuvem (2023).
- Linguagem de programação Phyton 120hs (2021).
- NR-10 e NR35 (Ability junho/2018).
- Redes Locais (2017).
- Fundamentos de Redes (2017).
- Cisco Packet Tracer (2016).
- AUTOCAD2012 People Informática (2012).

### **Atividades**

Filmes e séries • Autoconhecimento • Basket • Natação • Xadrez • Viagem